【裁判字號】    97,易緝,140
【裁判日期】    971017
【裁判案由】    竊盜
【裁判全文】
臺灣板橋地方法院刑事判決             97年度易緝字第140號
公  訴  人  臺灣板橋地方法院檢察署檢察官
被      告  乙○○
                    (現因另案於臺灣臺北看守所羈押中)
上列被告因竊盜案件，經檢察官提起公訴（九十六年度偵字第九
四○八號），被告就被訴事實為有罪陳述，本院改行簡式審判程
序審理，判決如下：
    主  文
乙○○犯如附表所示之竊盜罪，各處如附表所示之刑，應執行有
期徒刑壹年貳月，老虎鉗壹把，沒收之。
    事  實
一、乙○○前因偽造文書案件，經臺灣高等法院於民國九十一年
    八月十五日以九十一年度上訴字第一五七九號判決判處有期
    徒刑一年確定，於九十三年四月十八日縮刑期滿執行完畢。
    仍不知悔改，與真實姓名年籍不詳僅知綽號「建志」之成年
    男子基於意圖為自己不法所有之犯意聯絡，於九十六年三月
    二十四日凌晨零時許之夜間，推由「建志」攜帶客觀上具有
    危險性之兇器老虎鉗一把，由乙○○在外把風，又獨自於同
    年四月十一日下午十一時許之夜間，以踰越窗戶之方式，再
    於同年四月十五日下午六時許之日間，以相同踰越窗戶方式
    ，分由「建志」侵入甲○○位在臺北市中山區○○○路○段
    一三二巷三十號七樓之住處、獨自侵入丙○○位在臺北市中
    山區○○○路一一九巷十五號三樓三○五室內及丁○○位在
    臺北市中山區○○○路一一九巷十五號四樓之二之住處內，
    竊取甲○○、丙○○、戊○○及丁○○等人所有之現金等財
    物（竊盜之時間、地點、手法及竊得之財物均詳附表）。嗣
    因丙○○、戊○○發現失竊，報警處理，始循線查知上情。
二、案經戊○○訴由臺北市政府警察局中山分局移送臺灣板橋地
    方法院檢察署檢察官偵查起訴。
    理  由
一、訊據被告乙○○對於上揭時、地竊盜之犯罪事實均坦承不諱
    ，如附表所示竊盜之事實，亦有告訴人戊○○，被害人甲○○、丙○○及丁○○等人於警詢中之指述可證，復有卷附扣
    押物品目錄表、失竊物品照片三幀、銀行提領支票監視照片
    二幀及開戶資料（王志豪）、失竊支票影本等足稽，被告之
    自白與事實相符，本件事證已臻明確，犯行堪以認定，應依
    法論科。
二、按所謂兇器之種類並無限制，凡客觀上足對人之生命、身體
    、安全構成威脅，具有危險性之兇器均屬之，且只須行竊時
    攜帶此種具有危險性之兇器為已足，並不以攜帶之初有行兇
    之意圖為必要。經查未扣案老虎鉗一把，係鐵製工具，係客
    觀上足對人之生命、身體構成威脅，且有行兇之可能性及危
    險性，此有卷附筆錄可考，係屬於刑法第三百二十一條第一
    項第三款所指之「兇器」；又「窗戶」為他人窗門之安全設
    備，踰越行竊，應構成踰越安全設備竊盜罪，此有最高法院
    四十一年台非字第三十八號判例、七十五年度台上字第二○
    一號判決足供參照。核被告如附表編號一所為，係犯刑法第
    三百二十一條第一項第一款、第三款之罪、如附表編號二所
    為，係犯刑法第三百二十一條第一項第一款、第二款之罪、
    如附表編號三所為，係犯刑法第三百二十一條第一項第二款
    之罪。被告就附表編號一之犯行，與「建志」間有犯意聯絡
    及行為分擔，為共同正犯。至被告侵入丙○○位在臺北市中
    山區○○○路一一九巷十五號三樓三○五室內，竊得分屬丙○○、戊○○所有如附表編號二所示之財物（其中支票有三
    張屬於戊○○所有），但該等財物均置放於上揭處所，被告
    於犯罪時無從分辨各該財物之歸屬，不發生數罪問題，即無
    從論以想像競合犯，此可參最高法院二十九年上字第一四○
    三號判例。被告所犯如附表之竊盜各罪間，犯意各別，行為
    互殊，應予分論併罰之。被告曾因偽造文書案件，經臺灣高
    等法院於九十一年八月十五日以九十一年度上訴字第一五七
    九號判決判處有期徒刑一年確定，於九十三年四月十八日縮
    刑期滿執行完畢，此有臺灣高等法院被告前案紀錄表一份在
    卷可稽，被告於五年以內，故意再犯有期徒刑以上刑之罪，
    應依刑法第四十七條第一項之規定，論以累犯，並均加重其
    刑。爰審酌被告不思依循正軌賺取財物，竟僅為貪圖利益，
    即以上揭竊盜手法，在附表所示之地區，竊取不法所得，造
    成前揭告訴人及被害人之權益受損，致使社會治安益形敗壞
    ，是被告所為之惡行非輕，而其於犯後既能坦承犯行，其所
    竊取之上揭財物，酌情分別量處如主文所示之刑，以資懲儆
    。被告犯罪時間均係在九十六年四月二十四日之前，合於中
    華民國九十六年罪犯減刑條例之規定，均應依該條例第二條
    第一項第三款規定，各減其宣告刑二分之一，並依同條例第
    十條第一項、刑法第五十一條第五款之規定，定其應執行之
    刑。末查，未扣案之老虎鉗一把，係供被告犯罪所用之物，
    為共犯「建志」所有，業據被告供承在卷，應依刑法第三十
    八條第一項第二款之規定沒收。
據上論斷，應依刑事訴訟法第二百七十三條之一第一項、第二百
九十九條第一項前段，刑法第二十八條、第三百二十一條第一項
第一、二、三款、第四十七條第一項、第五十一條第五款、第三
十八條第一項第二款，中華民國九十六年罪犯減刑條例第二條第
一項第三款、第七條、第十條第一項，判決如主文。
本案經檢察官林珮菁到庭執行職務。
中    華    民    國    97    年    10    月    17    日
                      臺灣板橋地方法院刑事第四庭
                                法  官  王綽光
以上正本證明與原本無異
如不服本判決應於送達後10日內向本院提出上訴狀（應附具理由
及繕本）
                                書記官  許清秋
中    華    民    國    97    年    10    月    20    日
附錄本案論罪科刑法條全文：
  中華民國刑法第321條
  （加重竊盜罪）
犯竊盜罪而有左列情形之一者，處6 月以上、5 年以下有期徒刑
：
一  於夜間侵入住宅或有人居住之建築物、船艦或隱匿其內而犯之
    者。
二  毀越門扇、牆垣或其他安全設備而犯之者。
三  攜帶兇器而犯之者。
四  結夥三人以上而犯之者。
五  乘火災、水災或其他災害之際而犯之者。
六  在車站或埠頭而犯之者。
前項之未遂犯罰之。


司法院資訊處製作；財團法人民間司法改革基金會備份。
